臺灣高雄地方法院刑事判決             100年度易字第1435號
公  訴  人  臺灣高雄地方法院檢察署檢察官
被      告  吳明芳
上列被告因傷害等案件，經檢察官提起公訴（100 年度偵字第18
156 號），本院判決如下：
    主  文
吳明芳傷害人之身體，累犯，處拘役肆拾日，如易科罰金，以新
臺幣壹仟元折算壹日。又損壞車牌號碼ZB-911號營業小客車後方
保險桿，足以生損害於他人，累犯，處拘役貳拾日，如易科罰金
，以新臺幣壹仟元折算壹日。應執行拘役伍拾日，如易科罰金，
以新臺幣壹仟元折算壹日。
    事  實
一、(一)吳明芳前因公共危險案件，經本院於民國96年6 月6 日以
      96年度交訴字第81號判處有期徒刑6 月確定，嗣經減刑為
      有期徒刑3 月確定，並於97年2 月14日易科罰金執行完畢
      。
    (二)詎仍不知悔改，其因計程車排班問題與同在高雄市苓雅區
      ○○○路與建民路口排班候客之鄭秋明已有嫌隙，竟：
      1.於100 年4 月10日上午6 時10分許，在上開地點，因排
        班問題與鄭秋明發生口角，竟基於傷害之犯意，徒手毆
        打鄭秋明，致其受有右耳紅腫5 ×2 公分、左前臂擦傷
        3 ×1 公分、左膝紅腫4 ×2 公分及頭右後枕部紅腫4
        ×2 公分等傷害。
      2.於100 年5 月5 日上午2 時50分許，在同上地點，吳明
        芳欲與鄭秋明就前揭傷害案件洽談和解，為鄭秋明所拒
        絕，雙方再度發生口角，吳明芳即基於毀損之犯意，取
        出鋤頭柄1 支，自後敲擊鄭秋明車牌號碼ZB-911號營業
        小客車後方保險桿，致保險桿產生裂痕而損壞，足以生
        損害於鄭秋明。
二、案經鄭秋明訴由高雄市政府警察局苓雅分局報告臺灣高雄地
    方法院檢察署檢察官偵查起訴。
    理  由
甲、程序部分：
一、本件為刑事訴訟法第376 條第1 、2 款所列案件，依同法第
    284 條之1 前段規定，由法官1 人獨任審判，合先敘明。
二、(一)按被告以外之人於審判外之言詞或書面陳述，除法律有規
      定者外，不得作為證據。又被告以外之人於審判外之陳述
      ，雖不符前4 條之規定，而經當事人於審判程序同意作為
      證據，法院審酌該言詞陳述或書面陳述作成時之情況，認
      為適當者，亦得為證據，刑事訴訟法第159 條第1 項、第
      159 條之5 第1 項定有明文。
    (二)查告訴人鄭秋明於警詢及檢察官訊問之具結筆錄；陳戊己
      及溫水達於檢察官訊問之具結筆錄；杏和醫院100 年4 月
      10日乙診字第11339 號診斷證明書1 紙及估價單1 紙，均
      為被告吳明芳以外之人於審判外之言詞及書面陳述，惟被
      告及檢察官於本院審理時同意作為證據，本院揆諸前開法
      條規定，並審酌上揭言詞及書面陳述作成時之情況，認為
      適當，自得作為證據，合先敘明。
乙、實體部分：
一、訊據被告矢口否認有何傷害及毀損之犯行，辯稱：其於100
    年4 月10日和告訴人發生爭執時，有和告訴人拉扯，也有想
    毆打告訴人，但被其他人拉開，並沒有打到告訴人，不知道
    告訴人傷勢由何而來，另100 年5 月5 日是告訴人倒車要撞
    被告，被告手上剛好拿著鋤頭柄，因見告訴人倒車自然反應
    舉起鋤頭柄才剛好碰到告訴人的車，不是舉起鋤頭柄打告訴
    人的車云云。經查：
    (一)被告與告訴人均為計程車司機，平日均在高雄市苓雅區○
      ○○路與建民路口排班候客，被告於100 年4 月10日上午
      6 時10分許，在上開地點，因排班問題與告訴人發生口角
      及肢體衝突，衝突後，告訴人受有右耳紅腫5 ×2 公分、
      左前臂擦傷3 ×1 公分、左膝紅腫4 ×2 公分及頭右後枕
      部紅腫4 ×2 公分等傷害。於100 年5 月5 日上午2 時50
      分許，在同上地點，被告欲與告訴人就前揭傷害案件洽談
      和解，為告訴人所拒絕，雙方再度發生口角，被告即拿出
      鋤頭柄1 把，該鋤頭柄碰觸到告訴人車牌號碼ZB-911號營
      業小客車後方保險桿，致保險桿右側產生裂痕之事實，業
      據告訴人於警詢及檢察官訊問時指述（警卷第5 至8 頁、
      偵卷第15至17頁）明確，核與目擊證人即陳戊己、溫水達
      於檢察官訊問時證述（偵卷第26至29頁）情節相符，並有
      杏和醫院100 年4 月10日乙診字第11339 號診斷證明書1
      紙（警卷第9 頁）、車損照片1 份及估價單1 紙（警卷第
      10至11頁）附卷可稽，復為被告所坦認（審易卷第14頁）
      在卷，堪以認定。
    (二)被告雖以上詞置辯，惟查：
      1.告訴人於100 年4 月11日、100 年5 月7 日警詢、100
        年7 月4 日檢察官訊問及本院100 年10月20日審理時具
        結證述：告訴人於100 年4 月10日上午6 時10分在高雄
        市苓雅區○○○路與建民路口捷運排班計程車處，被告
        因排班問題，拿疑似藍波刀質問告訴人在瞪什麼，告訴
        人說坐在這裡不行嗎，被告即將刀子收回包包，並以拳
        頭打告訴人頭部及以腳踢大腿致其受傷，告訴人有用手
        擋，所以手也受傷，後來在場友人將被告拉開；100 年
        5 月5 日上午2 時50分，在同上地點，被告要求告訴人
        撤回前開傷害告訴，為告訴人所拒絕，被告即取出1 支
        長約1 公尺之木棍，告訴人趕快要開車離去，被告即持
        棍子由上往下打告訴人營業小客車之後保險桿右側造成
        裂痕（警卷第5 至8 頁、偵卷第15至17頁、本院卷第15
        至16頁）等語。是告訴人歷於警詢、檢察官訊問及本院
        審理時，均明確指出其所受傷勢係被告毆打所致，且其
        營業小客車保險桿右側之裂痕亦係被告以鋤頭柄由上往
        下擊打所造成等情。
      2.溫水達於100 年7 月14日檢察官訊問時具結證稱：其為
        排班之計程車司機，於100 年5 月5 日排班時看到被告
        及告訴人起口角，被告就拿1 支木棍，告訴人開車要走
        ，被告拿棍子打告訴人車子的後面，有聽到敲東西的聲
        音，沒有看到告訴人倒車撞被告（偵卷第27頁）等語；
        陳戊己亦於同次庭期具結證稱：當日載完客人後回到現
        場，就看到被告拿木棍敲打告訴人計程車後方，可能告
        訴人剛好將車子開走，所以只敲到後保險桿，沒有看到
        告訴人倒車撞被告（同上卷第28頁）等語。均一致證稱
        係告訴人要開車離開時，被告以木棍敲打告訴人車子後
        面，並無告訴人倒車要撞被告之情。
      3.此外，參諸卷附告訴人營業小客車後保險桿右側受損照
        片（警卷第10頁），其受損部位係在保險桿右上方平臺
        處，且僅有少部分接觸到後車廂，受損部位呈現深色長
        條狀，以上情觀之，應係自上方以長條物擊打所造成。
        蓋若如被告所言係舉起鋤頭柄剛好碰到，則其舉起鋤頭
        柄時應垂直碰到保險桿或後車廂，且應有垂直受力之凹
        陷狀況，然上開受損部位卻在平臺處，也沒有凹陷狀況
        ，是被告所辯，非但與證人指述有間，亦與照片所示車
        損狀況不符，無從採信。
    (三)綜上所述，被告雖否認毆打告訴人及故意持鋤頭柄損壞告
      訴人後保險桿等情。然被告與告訴人發生口角及肢體衝突
      後，告訴人即受有傷害，而當時與被告發生拉扯者，僅有
      被告一人，自係被告所造成甚明，且經告訴人指述歷歷，
      復有驗傷診斷證明書在卷；另告訴人汽車後保險桿受損部
      分，亦有告訴人指述、證人證述及照片、估價單等可佐。
      是本案事證明確，被告所辯不足採信，其前揭傷害及毀損
      犯行均堪以認定，各應依法論科。
二、論罪科刑之理由：
    (一)核被告所為，係犯刑法第277 條第1 項傷害罪及同法第35
      4 條毀損罪。
    (二)又其所犯如上所述各罪，犯意各別，行為互殊，均應予分
      論併罰。
    (三)其前因公共危險案件，經本院於96年6 月6 日以96年度交
      訴字第81號判處有期徒刑6 月確定，嗣經減刑為有期徒刑
      3 月確定，並於97年2 月14日易科罰金執行完畢，有臺灣
      高等法院被告前案紀錄表1 份附卷可憑，其於前開徒刑執
      行完畢後5 年內，故意犯本件有期徒刑以上之罪，均為累
      犯，應各依法加重其刑。
    (四)爰審酌被告有構成累犯之前案紀錄已如前述，其竟不知檢
      點行徑，因計程車排班問題與告訴人發生不快，竟不思和
      平理性解決，而出手毆打告訴人，復因另要求告訴人就傷
      害撤回告訴未果，即持木棍損壞告訴人營業小客車後保險
      桿造成裂痕（如修復需新臺幣4,700 元），並考量其所造
      成告訴人之傷勢及後保險桿之損害尚非甚為嚴重，及被告
      迄未賠償告訴人，犯後矢口否認，未見悔意等犯罪之動機
      、目的、手段及造成之損害等一切情狀，量處如主文所示
      之刑，並慮及被告身為計程車司機，經濟狀況非佳等情，
      諭知如易科罰金，每日新臺幣1,000 元之折算標準。
三、據上論斷，應依刑事訴訟法第299 條第1 項前段、第284 條
    之1 前段，刑法第277 條第1 項、第354 條、第47條第1 項
    、第51條第6 款、第41條第1 項前段，刑法施行法第1 條之
    1 ，判決如主文。
本案經檢察官周天畏到庭執行職務。
中    華    民    國   100    年    11    月    10    日
                  刑事第十二庭  法  官  李貞瑩
以上正本證明與原本無異。
如不服本判決應於收受判決後10日內向本院提出上訴書狀，並應
敘述具體理由。其未敘述上訴理由者，應於上訴期間屆滿後20日
內向本院補提理由書（均須按他造當事人之人數附繕本）「切勿
逕送上級法院」。
中    華    民    國   100    年    11    月    10    日
                                書記官  黃翔彬
中華民國刑法第277 條（普通傷害罪）
傷害人之身體或健康者，處3 年以下有期徒刑、拘役或1 千元以
下罰金。
犯前項之罪因而致人於死者，處無期徒刑或7 年以上有期徒刑；
致重傷者，處3 年以上10年以下有期徒刑。
中華民國刑法第354 條（毀損器物罪）
毀棄、損壞前二條以外之他人之物或致令不堪用，足以生損害於
公眾或他人者，處2 年以下有期徒刑、拘役或5 百元以下罰金。